臺灣新竹地方法院民事小額判決
111年度竹北小字第508號
原      告  廖俊楷    住苗栗縣○○市○○路00巷0弄0號0樓                        之0
被      告  林君羿  

訴訟代理人  王芷榕  
上列當事人間請求返還不當得利事件，本院於民國111年10月14
日言詞辯論終結，判決如下：
    主      文
被告應給付原告新臺幣參仟元。
訴訟費用新臺幣壹仟壹佰元由被告負擔。
本判決得假執行。
    事實及理由
一、原告主張：原告於民國111年7月15日自台北富邦銀行新竹分
    行帳號0000000000****號帳戶誤轉帳新臺幣（下同）3000元
    （系爭款項）至被告申設之聯邦銀行帳號00000000****號帳
    戶，經透過銀行與被告聯繫處理返還系爭款項未果。為此，
    爰依民法第179條規定提起本件訴訟。並聲明：如主文第1 
    項所示。
二、被告則以：系爭款項為原告自行失誤所導致，被告沒有辦法
    處理。又原告提起本件訴訟造成被告需請假應訴，受有金錢
    、時間損害。被告只同意返還系爭款項之3分之1等語，資為
    抗辯。
三、本院之判斷：
  ㈠原告主張之前開事實，業據提出與所述相符之帳戶存摺內頁
    交易明細為證，並經本院向聯邦銀行調取被告申設帳戶之存
    摺存款明細表核對無誤，且為被告所不爭執（見本院卷第11
    、25、40頁），堪認系爭款項確實已轉入被告管領之前揭聯
    邦銀行帳戶。再參以兩造素不相識，並無任何金錢債權債務
    關係，業據其等陳述明確，被告復未就其如何有法律上原因
    終局保有系爭款項提出任何證據或法律說明（見本院卷第40
    頁），足見原告依民法第179條規定，請求被告返還系爭款
    項，洵屬有據。
　㈡被告固以前詞置辯。惟查，被告就其有何法律憑據得請求原
    告給付系爭款項之3分之2，並於本件訴訟行使抵銷權等節，
    未舉證以實其說，自難憑採。又原告於本院審理時陳稱其提
    起本件訴訟前，已透過銀行與被告聯繫處理返還系爭款項事
    宜，然被告未能協助解決，方提起本件訴訟等語，為被告所
    不否認（見本院卷第41頁），足見被告最終須應訴，造成其
    所稱的不便，難認全無可歸責事由，況被告到場應訴，係行
    使其訴訟上答辯權，亦非全然義務性質，縱然系爭款項錯誤
    轉進被告帳戶，並非被告的問題，但法律上不代表被告就可
    以終局保有系爭款項的處分或管領權。是被告所辯，仍不足
    妨礙或消滅原告本件請求權之行使。　
  ㈡從而，原告依民法第179條規定，訴請被告給付如主文第1項
    所示金額，即無不合，應予准許。
四、本件係適用小額訴訟程序所為被告敗訴之判決，爰依職權宣
    告假執行，並於判決時確定被告應負擔之訴訟費用如主文第
    2 項所示金額（第一審裁判費1000元+帳戶查詢費100元）。
五、訴訟費用負擔依據：民事訴訟法第78條。
中　　華　　民　　國　　111 　年　　10　　月　　21　　日
                  竹北簡易庭  法  官  王凱平   
上正本係照原本作成。
如對本判決上訴，非以判決違背法令為理由不得為之，且須於判
決送達後20日內向本院提出上訴狀，並記載上訴理由。如委任律
師提起上訴者，應一併繳納上訴審裁判費。
中　　華　　民　　國　　111 　年　　10　　月　　21　　日
                              書記官  王恬如